---
title: "TCCIP daily weather 1km data extraction"
output: html_notebook
---
## 概述：
針對1km的TCCIP的逐日氣候資料(最高溫、最低溫、年均溫、降雨量)，建立資料擷取函數式。
## 前置作業
必須先有TCCIP, 1km 的逐日氣候資料，並將四個區域中相同氣候因子的試算表放在同一資料夾內

## step 0. calling the package
```{r}
library(data.table)
library(plyr)
library(parallel) #平行演算
library(ggplot2)
library(scales)
library(agricolae) # for HSD.test
library(SPEI) #Potential evapotranspiration function
library(survminer) #theme_classIc2
library(broom) #extract the result of lm and t-test result
library(ggpmisc) #add lm formula in ggplot
library(patchwork) #Arranging plots

```
## step 1. creating file folder 
設立資料讀取路徑以及結果輸出路徑

```{r}

dir.create("1km_result/")
```
## Step 2. building the coordinate key
由於資料檔案過大，無法使用原本的思維(組合所有資料後再篩選出點位)。因此改用其他方式。
改成先用點為擷取出資料後，再組合各年度資料。由於TCCIP的資料點位座標值與5km不同，並非以0.1為單位。因此要先求算出與山峰區域最接近的座標值，再作為表格合併的key。概念是先擷取TCCIP的座標值，將山峰的座標值減去TCCIP座標值後，排除掉負值，取最小值的位置(最小正值)，最後得到換算後的座標值。取最小正值的原因是因為方格是以做最小正值為原點。

```{r}
ld_path <- "E:/climdata/TCCIP/1960_2019_1km_daily/"
sv_path <- "E:/climdata/TCCIP/1960_2019_1km_daily/result/"
clim_factor <-c("最高溫","最低溫","平均溫","降雨量")
s_p <- fread("cirque.csv")
###building the LON key and LAT key
file_list <- list.files(paste0(ld_path,clim_factor[1]),pattern = ".csv")
tb <- fread(paste0(ld_path,clim_factor[1],"/",file_list[1]),sep=",")
setnames(tb,colnames(tb[,1:(ncol(tb)-1)]),colnames(tb[,2:(ncol(tb))]))
if(is.na(tb[1,ncol(tb),with=FALSE]))(tb[,eval(ncol(tb)):=NULL])
LON_key <- sort(unique(tb[,LON]))
LAT_key <- sort(unique(tb[,LAT]))
s_p[,LON_k:=sapply(LON,function(x){
  ind <- x-LON_key
  ind[ind<0] <- 99
  return(LON_key[which.min(ind)])
})]##sapply 傳回vector
s_p[,LAT_k:=sapply(LAT,function(x){
  ind <- x-LAT_key
  ind[ind<0] <- 99
  return(LAT_key[which.min(ind)])
  })]
```
## step 3. data extracting function
建構資料擷取函數式

```{R}
tccip_extr <- function(s_p,factor){
  ld_path <- "E:/climdata/TCCIP/1960_2019_1km_daily/"
  file_list <- list.files(paste0(ld_path,factor),pattern = ".csv")
  core <- makeCluster(8)
  clusterExport(core,c("s_p","factor"))
    dt_r <-parLapply(core,file_list,function(x){
  require(data.table)
  tb <- fread(paste0(ld_path,factor,"/",x),sep=",")
  setnames(tb,colnames(tb[,1:(ncol(tb)-1)]),colnames(tb[,2:(ncol(tb))]))
  if(is.na(tb[1,ncol(tb),with=FALSE]))(tb[,eval(ncol(tb)):=NULL])
  r <- s_p[tb,on=.(LON_k=LON,LAT_k=LAT),nomatch=FALSE]
  r[,LON_k:=NULL][,LAT_k:=NULL][,LON:=NULL][,LAT:=NULL]
  t_r <- melt(r,id.var=c("reg","Summit"),variable.name = "date")
  })
  fdt <- rbindlist(dt_r)
  stopCluster(core)
  
  return(fdt)
  }
```

## step 4. data extracting and building the time parameter
將資料擷取出來，並建立後續分析所需之時間參數欄位
```{r}
clim_factor <- c("平均溫","最高溫","最低溫","降雨量")
clim_code <- c("avg_t","max_t","min_t","rain")
for (i in 1:4){
  dt <- tccip_extr(s_p,clim_factor[i])
  setnames(dt,"value",clim_code[i])
  if(i==1){
    result <- dt
  }else{
        result <- result[dt,on=.(reg=reg,Summit=Summit,date=date)]
      }
beepr::beep(10)
  }
result[,date:=as.Date(date,format="%Y%m%d")][,year:=year(date)][,month:=month(date)]
result[month %in% 3:5,season:="spring"][
        month %in% 6:8,season:="summer"][
          month %in% 9:11,season:="fall"][
            is.na(season),season:="winter"] 
result[,year.s:=year][month==12,year.s:=year+1]

result <- result[year>1994]
fwrite(result,paste0(sv_path,"1995_2019_1km_all_plot_daily_for_亞頎.csv"))
warnings()
```
## step 4. Data calculation and graphing

```{r}
clim_y <- result[,.(avg_t=mean(avg_t),max_t=max(max_t),min_t=min(min_t),rain=sum(rain)),
                 by=.(reg,Summit,year)]
clim_s <-  result[,.(avg_t=mean(avg_t),max_t=max(max_t),min_t=min(min_t),rain=sum(rain)),
                 by=.(reg,Summit,season,year.s)]
for (i in c("DAS","SYU")){
pr <- ggplot(clim_y[reg==i],aes(x=year,y=rain))+
  geom_col()+
  facet_grid(Summit~reg)
ggsave(paste0(sv_path,"/result/plot/year_",i,"_rain_.jpeg"),plot = pr,height=8,width = 10,dpi=300)
}
for (j in c("winter","spring","summer","fall")){
for (i in c("DAS","SYU")){
pr <- ggplot(clim_s[reg==i&season==j],aes(x=year.s,y=rain))+
  geom_col()+
  facet_grid(Summit~reg)
ggsave(paste0(sv_path,"/result/plot/season/season_",i,"_",j,"_rain_.jpeg"),plot = pr,height=8,width = 10,dpi=300)
}
}
```

## step 5. Potential evapotranspiration
概述：利用桑士偉法估算潛在蒸散量

```{r}
result <- fread("E:/climdata/TCCIP/1960_2019_1km_daily/total/1960_2019_1km_all_summit_daily.csv")

data_sel <- result[reg %in% c("DAS","SYU") &year.s > 1999]
clim_m <-  data_sel[,.(avg_t=mean(avg_t),max_t=max(max_t),min_t=min(min_t),rain=sum(rain)),
                 by=.(reg,Summit,month,year)]


for(i in c("SEN","YAT","SUN","TSW","DSH","JNJ")){
clim_m[Summit==`i`,p_e:=thornthwaite(avg_t,s_p[Summit==`i`,LAT])]
}
clim_m[,p_e:=as.numeric(p_e)][,w_sup:=rain-p_e]
clim_m[,date:=as.Date(paste0(year,"-",month,"-1"))]
clim_m[avg_t>5,GS:="Above"][is.na(GS),GS:="Under"]
clim_m[,summit_avg:=mean(w_sup),by=.(Summit)]
for (i in c("DAS","SYU")){
pr <- ggplot(clim_m[reg==i&year>2008],aes(x=date,y=w_sup,fill=GS))+
  geom_col()+
  facet_grid(Summit~reg)+
  geom_line(aes(y=summit_avg), colour="gray1", linetype="dotted")+
  scale_x_date( breaks =date_breaks("2 years"),date_labels = "%Y")
ggsave(paste0(sv_path,"result/plot/monthly_",i,"_watersup_.jpeg"),plot = pr,height=8,width = 12,dpi=300)
}
```
### step 6. 嘗試表現水分減少
想法1，利用長期平均與正負差值來表現
分成三個時期，2005-2009，2010-2014，2015-2019
以第一時期的十年作為長期月平均值，計算後面兩期的平均差值或者直接表現
```{r}
clim_m[month %in% 3:5,season:="spring"][
        month %in% 6:8,season:="summer"][
          month %in% 9:11,season:="fall"][
            is.na(season),season:="winter"] 
clim_m[,season:=factor(season,levels = c("winter","spring","summer","fall"))]
clim_m[,year.s:=year][month==12,year.s:=year+1]
clim_m[year<2010,period:="P1"][
  year %in% 2010:2014,period:="P2"][
    year>2014,period:="P3"]
clim_m_test <- clim_m[year>2004]
clim_m_test[,rain_med:=median(rain),by=.(reg,Summit,month)]
clim_m_test[,rain_med_dif:=rain-rain_med]
clim_med_per <- clim_m_test[,.(rain_med=median(rain),wsup_med=median(w_sup)),by=.(reg,Summit,period,month,season)]

avg_p_m <- clim_m[year>2005,.(rain=mean(rain),r_sd=sd(rain)),by=.(reg,month)]

ggplot(avg_p_m,aes(x=month,y=rain))+
  geom_col(fill="black",width = 0.5)+
  geom_errorbar(aes(ymin=rain, ymax = rain+r_sd), width = 0.2)+
  facet_grid(reg~.)+
  theme_classic()+
  scale_x_continuous(breaks=seq(1:12),limits = c(0,13))+
  labs(y="Precipitation (mm)",x="Month")

ggsave(paste0(sv_path,"result/plot/rain_monthly_avg.jpeg"),width = 6,height=5,dpi=600)


```

計算長期月中位數供水量與值差
```{r}
clim_m_test[,wsup_med:=median(w_sup),by=.(reg,Summit,month)]
clim_m_test[,wsup_dif:=w_sup-wsup_med]
region <- c("DAS","SYU")
clim_m_test[,Summit:=factor(Summit,levels =c("SEN","YAT","SUN","TSW","DSH","JNJ"))]
summit_clim_avg <- clim_y[,.(avg_t=mean(avg_t),avg_p=mean(rain)),by=.(Summit)]
####### pair t-test for above and below median months
clim_m_test[wsup_dif>0,sym:="ab"][wsup_dif<0,sym:="bl"][wsup_dif==0,sym:="eq"]
wsup_m_cout <- clim_m_test[,.(months=.N),by=.(Summit,period,sym)]

wsup_m_cout <- dcast(wsup_m_cout, Summit~period+sym,value.var = c("months"))
colnames(wsup_m_cout)

######wilcox.test of wsup_m_cout
wilcox.test(wsup_m_cout$P3_ab,wsup_m_cout$P3_bl, paired = TRUE,alternative = "less")
w_r <-data.table(period="P1",with(wsup_m_cout,{
  tidy(wilcox.test(P1_ab,P1_bl, paired = TRUE, alternative = "great"))
  }))
w_r <- rbind(w_r, data.table(period="P2",with(wsup_m_cout,{
              tidy(wilcox.test(P2_ab,P2_bl, paired = TRUE, alternative = "great"))
  }))) 
w_r <- rbind(w_r, data.table(period="P3",with(wsup_m_cout,{
              tidy(wilcox.test(P3_ab,P3_bl, paired = TRUE, alternative = "less"))
  }))) 
fwrite(w_r,file="H:/我的雲端硬碟/研究室計畫/GLORIA_個人處理/paper_準備/SYU_DAS_water/result/ws_dif_wilcox.test_result.csv")
######
t_result <- with(wsup_m_cout,{
tidy(t.test(P1_ab,P1_bl,paired=TRUE)) ###tidy function from the broom
})
t_result <- rbind(t_result, with(wsup_m_cout,{
                tidy(t.test(P2_ab,P2_bl,paired=TRUE))})) 
t_result <- rbind(t_result, with(wsup_m_cout,{
                tidy(t.test(P3_ab,P3_bl,paired=TRUE))})) 
fwrite(t_result,file=paste0(sv_path,"result/ws_dif_pt_test_result.csv"))
fwrite(wsup_m_cout,file=paste0(sv_path,"result/ws_med_above_below_result.csv"))

########finish
fwrite(clim_m_test,paste0(sv_path,"result/monthly_precipitation_watersup.csv"))
fwrite(summit_clim_avg,paste0(sv_path,"result/Summit_avg_T_rain.csv"))
######plot the monthly anomalies of water supply  
ggplot(clim_m_test,aes(x=date,y=wsup_dif,fill=period))+
  geom_col(alpha=0.8)+
  facet_grid(Summit~.)+
  scale_x_date( breaks =date_breaks("2 years"),date_labels = "%Y")+
  labs(x="Year",y="Anomalies of monthly water supply (mm)")+
  scale_fill_brewer(palette="Dark2",labels = c("2005-2009", "2010-2014", "2015-2019")
                      ,name="Monitoring cycle")

ggsave(paste0(sv_path,"result/plot/figure/Figure 2.DAS_SYU_monthly_ws_anomal.jpeg"),height=10,width = 9,dpi=600)

######plot the water supply (mm) 
ggplot(clim_m_test,aes(x=date,y=w_sup,fill=period))+
  geom_col()+
  facet_grid(Summit~.)+
  scale_x_date( breaks =date_breaks("2 years"),date_labels = "%Y")+
  scale_fill_brewer(palette="Dark2",labels = c("2005-2009", "2010-2014", "2015-2019"),
                      name="Monitoring cycle")+
  labs(x="Year",y="Monthly water supply (mm)")
  
ggsave(paste0(sv_path,"result/plot/DAS_SYU_monthly_ws.jpeg"),height=10,width = 9,dpi=600)

########################
ggboxplot(clim_m_test,aes(x=date,y=wsup_dif,fill=period))+
  geom_col()+
  facet_grid(Summit~.)+
  scale_x_date( breaks =date_breaks("2 years"),date_labels = "%Y")+
  labs(x="Year",y="Monthly anomalies of water supply (mm)",fill="Monitoring cycle")+
  scale_fill_discrete(labels = c("2005-2009", "2010-2014", "2015-2019"))+
  #theme_classic()+
  scale_fill_brewer(palette="Dark2")


```

 test of pre
```{r}
clim_y <- clim_y[year>2004]
s <-c("SEN","YAT","SUN","TSW","DSH","JNJ") 
flm_r <- NULL
for (i in s){
  lm_r <-data.table(summit=i,glance(lm(rain~year,clim_y)))
  flm_r <- rbind(flm_r,lm_r)

  }
fwrite(flm_r,paste0(sv_path,"year_pre_lm_result.csv"))
fwrite(clim_y[,.(rain=mean(rain),rain.sd=sd(rain)),by=.(reg,Summit)],
       paste0(sv_path,"year_pre_mean.csv"))

clim_y[year<2010,period:="P1"][year>2009&year<2015,period:="P2"][year>2014,period:="P3"]
clim_y[,period:=as.factor(period)]
aov_fr <- NULL
for (i in s){
  aov_r <-data.table(summit=i, glance(lm(rain~period,data=clim_y[Summit==`i`])))
  aov_fr <- rbind(aov_fr,aov_r)

  }
fwrite(aov_fr,paste0(sv_path,"year_pre_aov_period_result.csv"))
```

plot the yearly trend of Potential evapotranspiration
```{r}
pe_y <- clim_m_test[,.(p_e=sum(p_e),rain=sum(rain)),by=.(year,reg,Summit)]
pe_y[,w_s:=rain-p_e]
pe_y[,Summit:=factor(Summit,levels=c("SEN","YAT","SUN","TSW","DSH","JNJ"))]
for (i in c("DAS","SYU")){
p <- ggplot(pe_y[reg==`i`],aes(x=year,y=p_e))+
  geom_point(size=0.2)+
  geom_smooth(method=lm,formula=y~x)+
  facet_grid(~Summit)+
  scale_y_continuous(limits=c(200,700))+
  theme_classic2()+
  stat_poly_eq(formula = y ~ x,aes(label = paste(..eq.label..)),
               label.x.npc = "left",label.y.npc = 0.97,parse=TRUE,size = 4)+
  stat_poly_eq(formula = y ~ x,aes(label = paste(..rr.label..,
                                                 ..p.value.label..,sep = "~~~~")),
               label.x.npc = "left",label.y.npc = 0.85,parse=TRUE,size = 3)+
  labs(x="Year",y="PE (mm)")
assign(paste0("pe_",i),p)
}

pe_DAS+pe_SYU+ plot_layout(ncol = 1)+
  plot_annotation(tag_levels = 'a')

ggsave(paste0(sv_path,"result/plot/annual_p_e.jpeg"),height=6,width = 8,dpi=600)
##### water supply
pe_y[,ws_med:=median(w_s),by=Summit]
pe_y[year %in% 2005:2009,MC:="MC1"][
  year %in% 2010:2014,MC:="MC2"][
    year %in% 2015:2019,MC:="MC3"]
my_comparisons <- list(c("MC1","MC2"), c("MC2", "MC3"),
                       c("MC1", "MC3"))
 ggboxplot(pe_y,x="MC",y="w_s",fill="Summit",facet.by = "Summit")+
  theme_classic2()+
  labs(x="Summit",y="Water supply (mm)")+
   stat_compare_means(comparisons = my_comparisons,group.by ="Summit")  #添加成对p值
  



ggsave(paste0(sv_path,"result/plot/annual_ws.jpeg"),height=8,width = 10,dpi=300)
```

